【裁判字號】    98,易,133
【裁判日期】    981118
【裁判案由】    恐嚇取財
【裁判全文】
臺灣桃園地方法院刑事判決               98年度易字第133號
公  訴  人  臺灣桃園地方法院檢察署檢察官 
被      告  丙○○
選任辯護人  鄭三川律師
            林鈺雄律師
            李哲賢律師
被      告  乙○○
選任辯護人  徐建弘律師
被      告  庚○○
選任辯護人  關維忠律師
被      告  己○○
上列被告因恐嚇取財案件，經檢察官提起公訴（97年度偵字第25
548 號），本院判決如下：
    主  文
丙○○共同犯如附表所示之罪，各處如附表所示之刑。應執行有
期徒刑參年陸月。
乙○○共同犯如附表所示之罪，各處如附表所示之刑。應執行有
期徒刑參年。
庚○○共同犯如附表所示之罪，各處如附表所示之刑。應執行有
期徒刑貳年捌月。
己○○共同犯如附表所示之罪，各處如附表所示之刑。應執行有
期徒刑貳年，如易科罰金，以新臺幣壹仟元折算壹日。
    事  實
一、緣桃園縣中壢地區黑道角頭古永成（綽號「搥仔」）於民國
    96年12月間因案入監執行，丙○○（綽號「小頭」）即打著
    「搥仔」身旁「小頭哥」之名義，吸收乙○○（綽號「耀慶
    」）、庚○○（綽號「瘋狗」）等人為集團成員，對外號稱
    係「搥仔」之黨羽，以桃園縣中壢市○○○街26號做為據點
    ，共同意圖為自己不法之所有，基於恐嚇取財之犯意聯絡，
    由丙○○居於幕後主導，乙○○負責對桃園地區應召業者以
    下列方式通知不繳交保護費之後果、及事後收取保護費等事
    宜，庚○○則從旁協助乙○○進行上開不法行為，其等於96
    年12月間，推由乙○○對外以「搥哥」與「小頭哥」之名義
    ，召集在桃園地區媒介臺灣地區女子之應召業者在桃園縣中
    壢市之儷宴餐廳聚會，聚會席間，乙○○即對在場媒介臺灣
    地區女子之應召業者宣稱要整合應召業者，即自97年1 月起
    每位小姐性交易一次（即每支）收取100 元之保護費，乙○○復對渠等恐嚇稱：不配合繳交保護費者就不讓做，抓到就
    修理等語，致與會者心生畏怖，乙○○復於96年12月下旬指
    示不詳之人對不願意配合繳交保護費之應召業者施以砸車、
    打人及言語警告等方式恫嚇，致使桃園地區應召業者人人自
    危，為求自保，不得不屈從丙○○等人收取保護費之規定。
    復於97年1 月初之某日，丙○○等人再度推由乙○○召集在
    桃園地區媒介大陸地區女子之應召業者在桃園縣中壢市○○
    路天秤座西餐廳聚會，聚會席間，乙○○即對在場媒介大陸
    地區女子之應召業者表示自97年1 月20日起一個大陸小姐一
    個月收取1 萬3,000 元之保護費，在場之應召業者多因之前
    即聽聞同行之應召業者因不配合繳交保護費而遭砸車或毆打
    一事，故未敢不從。97年3 月間，丙○○、乙○○、庚○○
    等人因不滿媒介臺灣地區女子之應召業者有少報支數的情形
    ，復推由乙○○、庚○○召集媒介臺灣地區女子之應召業者
    ，在新屋交流道附近之咖啡廳聚會，聚會席間，乙○○、庚○○發一張抬頭為「順利綜合機子公司」之文件給在場之應
    召業者，並稱為掌握媒介小姐的支數，小姐只要一上工，10
    分鐘內就要報告，如果被查到沒有報告的話，就要罰款3 萬
    元，被抓到謊報的話，就會找人處理一下，致在場之應召業
    者聽聞後，皆擔心自身安危，僅得依指示按時報告小姐性交
    易之情形並據實繳付保護費。自97年9 月中旬起，乙○○復
    找來己○○（綽號阿面、阿勉）加入，負責收取保護費，己○○即與丙○○、乙○○、庚○○等人共同意圖為自己不法
    之所有，基於恐嚇取財之犯意聯絡，自97年9 月中旬起至「
    花季賓館」櫃臺收取應召業者寄放之保護費，或與應召業者
    相約地點當面向應召業者收取保護費。渠等強徵保護費之方
    式為：媒介臺灣地區女子從事性交易之應召業者須按時報支
    數，每媒介臺灣地區女子性交易1 次（即俗稱1 支）徵收新
    臺幣（下同）100 元之保護費，媒介大陸地區女子從事性交
    易之應召業者，則按旗下大陸地區女子人數，每人每月收取
    1 萬元至1 萬3,000 元不等之保護費，以此方式牟取暴利，
    乙○○、庚○○、己○○所收保護費均由乙○○統籌處理，
    乙○○並交付丙○○管理朋分。其詳情如下：
(一)、甲1（真實姓名年籍詳卷）係媒介臺灣地區女子之應召業者，
    因對上揭乙○○於96年12月間在桃園縣中壢市之儷宴餐廳召
    集聚會宣示收取保護費之規定，不願配合，乙○○為此打電
    話予甲1相約見面解決，遭甲1拒絕，丙○○等人即派遣3 名真
    實姓名年籍不詳之男子，於96年12月23日，在桃園縣中壢市
    ○○街附近，攔下甲1所駕駛之自小客車，不顧甲1及另3 名女
    子尚在車內，即持棍棒砸毀自小客車車窗玻璃，復以棍棒毆
    打甲1臉部（毀損及傷害部分未據告訴），並對甲1恫嚇稱：「
    你沒有照規矩來，我是耀慶的人，你再不照規矩來，就看一
    次砸一次」等語後離去，致甲1心生畏懼，翌日，甲1即接到乙○○來電相約在新屋交流道附近之麥當勞速食店見面，甲1不
    敢不從，遂依約前往，乙○○即要求甲1以後上班、下班都要
    報告小姐上班的支數並繳交保護費，甲1為求自保，僅得答應
    渠等之要求，除當日交付乙○○1000元外（即前三天以支數
    計算之水錢）外，並自96年12月下旬起開始依上開規定繳交
    保護費與丙○○等人，甲1復於97年3 月間參加上開新屋交流
    道附近之咖啡廳聚會，席間因聽聞乙○○等人所宣示之規定
    ，且懼於乙○○等人之勢力，只好準時如實向乙○○報告媒
    介性交易之狀況。其自96年12月下旬起至97年12月3 日止，
    陸續依每支繳付100 元之方式，每天約繳100 元至1 千多元
    不等之保護費給乙○○或乙○○所指定之人（如綽號小開、
    阿文等應召業者），或依乙○○指示寄放在桃園縣平鎮市○○路269 巷2 號「花季賓館」櫃臺。
(二)、甲2（真實姓名年籍詳卷）係媒介臺灣地區女子之應召業者，
    本來不予理會前開乙○○於96年12月間在桃園縣中壢市之儷
    宴餐廳召集聚會宣示收取保護費之規定，但於其後陸續聽聞
    同行應召業者因不從而遭砸車或毆打等情，乙○○復透過同
    行轉告甲2要強徵保護費一事，致使甲2心生畏懼，只得依乙○○之指示，自97年1 月20日起開始依上開規定繳交保護費與
    丙○○等人，甲2復於97年3 月間參加上開新屋交流道附近之
    咖啡廳聚會，因聽聞乙○○等人於聚會期間所宣示之規定，
    且懼於乙○○等人之勢力，僅得準時如實向乙○○報告小姐
    性交易情形。其自97年1 月20日起至97年12月3 日止，陸續
    依每支繳付100 元之方式，每月約繳2 萬元不等之保護費給
    乙○○或乙○○所指定之人（如綽號小開、阿文等應召業者
    ），或依乙○○指示寄放在桃園縣平鎮市○○路269 巷2 號
    「花季賓館」櫃臺。
(三)、甲3（真實姓名年籍詳卷）係媒介大陸地區女子之應召業者，
    其於97年1 月間參加上開乙○○所召集在在桃園縣中壢市○○路天秤座西餐廳之聚會，聚會席間聽聞乙○○表示自97年
    1 月20日起帶一個大陸小姐一個月收取1 萬3,000 元之保護
    費，因之前即聽聞同行綽號「小哥」之應召業者因不從而遭
    砸車或被打一事，故甲3為求自保，不得不允諾配合辦理，即
    自97年1 月20日起至97年8 月20日止，每個月固定20號在世
    紀帝國KTV 或是乙○○等人以電話聯絡約定之地點，向乙○○等人繳交保護費。
(四)、甲4（真實姓名年籍詳卷）係媒介臺灣地區女子之應召業者，
    ，其於96年12月間參加上揭乙○○在桃園縣中壢市之儷宴餐
    廳所召集之聚會，甲4聽聞乙○○表示自97年1 月起要收取每
    支100 元之保護費，並自稱是「小頭哥」的小弟，又稱「小
    頭哥」是「搥哥」身邊的人，乙○○復對甲4等人恐嚇稱：「
    你不配合我就不讓你作，抓到就修理你」等語，甲4因懼於「
    搥哥」是中壢地區○○○○道老大，且害怕遭丙○○等人暴
    力相向，不得不允諾配合辦理，即自97年1 月起開始依上開
    規定繳交保護費與丙○○等人，甲4復於97年3 月間參加上開
    新屋交流道附近之咖啡廳聚會，席間因聽聞乙○○等人所宣
    示之規定，且懼於乙○○等人之勢力，只好準時如實向乙○○報告媒介性交易之情形。其自97年1 月起至97年12月3 日
    止，陸續依每支繳付100 元之方式，每月繳約3 萬元至4 萬
    元不等之保護費給乙○○、己○○或乙○○所指定之人（如
    綽號小開、阿文等應召業者），或依乙○○指示寄放在桃園
    縣平鎮市○○路26 9巷2 號「花季賓館」櫃臺，或將保護費
    送到桃園縣中壢市○○○街26號。
(五)、甲5（真實姓名年籍詳卷）係媒介臺灣地區女子之應召業者，
    ，其於96年12月間參加上揭乙○○在桃園縣中壢市之儷宴餐
    廳所召集之聚會，聚會席間乙○○表示要整合應召業者，即
    沒有繳保護費的不能繼續做，並稱每支要收取100 元之保護
    費，乙○○復稱不照他們的話做，就找人修理，還稱有應召
    業者綽號「張三」因不配合而被修理，甲5聽聞即心生畏懼，
    為求自保，不得不配合辦理，即自96年12月起開始依規定繳
    交保護費與丙○○等人，甲5復於97年3 月間參加上開新屋交
    流道附近之咖啡廳聚會，席間因聽聞乙○○等人所宣示之規
    定，且懼於乙○○等人之勢力，不得不準時如實向乙○○報
    告交易情形。其自96年12月起至97年12月3 日止，陸續依每
    支繳付100 元之方式，每月繳約3 萬元至5 萬元不等之保護
    費給乙○○、己○○或乙○○所指定之人（如綽號小開、阿
    文等應召業者），或依乙○○指示寄放在桃園縣平鎮市○○
    路269 巷2 號「花季賓館」櫃臺，或將保護費送到桃園縣中
    壢市○○○街26號。
(六)、甲8（真實姓名年籍詳卷）係在桃園地區以媒介大陸女子從事
    性交易為業之應召業者，於97年1 月初之某日，乙○○打電
    話予甲8表示在桃園地區從事應召業必須依規矩按大陸地區女
    子人數徵收保護費每位小姐每月1 萬3000元，甲8因慮及乙○○係跟著丙○○在地方混的，擔心自身安危，不得不允諾繳
    付保護費，乙○○等人並自97年1 月起至同年9 月止，按月
    於每月20號至約定之地點向甲8收取保護費，收齊後再交予丙○○。
(七)、甲9（真實姓名年籍詳卷）係在桃園地區以媒介大陸女子從事
    性交易為業之應召業者，於97年7 月20日前之某日，乙○○
    打電話予甲9表示在桃園地區從事應召業必須依規矩按大陸地
    區女子人數徵收保護費每月每人1 萬3000元，甲9因慮及乙○○係跟著丙○○在地方混的角頭，且擔心自身安危，不得不
    允諾繳付保護費，並自97年7 月20日起至同年11月20日止，
    按月於每月20日繳付1 萬3 千元不等之保護費給乙○○等人
    ，其中於97年11月20日時庚○○、乙○○與己○○一同駕車
    前往向甲9收取當月之保護費，再由乙○○將該保護費交予丙○○。
(八)、甲11 （真實姓名年籍詳卷）係在桃園地區以媒介大陸女子從
    事性交易為業之應召業者，於97年9 月間某日，乙○○打電
    話予甲11 表示在桃園地區從事應召業必須依規矩按大陸地區
    女子人數徵收保護費每月每人1 萬3000元，甲11 因之前即聽
    聞有應召業者不配合而遭砸車、毆打之情，致心生畏懼，不
    得不允諾繳付保護費，乙○○等人並於97年9 月間某日，至
    約定之地點向甲11 收取保護費，收齊後再交予丙○○，嗣因
    甲11 於97年10月起即未再從事性交易應召工作，乙○○等人
    始未在向甲11 收取保護費。
二、嗣臺灣桃園地方法院檢察署檢察官指揮內政部警政署刑事警
    察局、桃園縣政府警察局中壢分局於97年12月3 日持本院核
    發之搜索票，分別在丙○○位於中壢市○○路○ 段192 巷11
    弄10號住處扣得行動電話4 支，在乙○○位於桃園縣楊梅鎮
    ○○路○ 段370 號5 樓住處扣得行動電話3 支、聯絡名冊1
    本及新臺幣千元紙鈔共53張，在庚○○位於桃園縣觀音鄉廣
    福村新坡176 號住處扣得行動電話1 支、甩棍1 支及本票及
    身分證影本各1 份，在己○○位於桃園縣觀音鄉大崛村大崛
    141 之15號扣得行動電話3 支，在桃園縣中壢市○○○街26
    號據點扣得房屋租賃契約書2 份，在桃園縣平鎮市○○路26
    9 巷2 號之花季商務旅館扣得帳簿2 本、行動電話2 支及現
    金新臺幣3,500 元等物，始悉上情。
三、案經桃園縣政府警察局中壢分局報請臺灣桃園地方法院檢察
    署檢察官偵查起訴。
    理  由
壹、證據能力方面
一、按被告以外之人於審判外之言詞或書面陳述，除法律有規定
    者外，不得作為證據；被告以外之人於偵查中向檢察官所為
    之陳述，除顯有不可信之情況者外，得為證據；被告以外之
    人於檢察事務官、司法警察官或司法警察調查中所為之陳述
    ，與審判中不符時，其先前之陳述具有較可信之特別情況，
    且為證明犯罪事實存否所必要者，得為證據；被告以外之人
    於審判外之陳述，雖不符前四條之規定，而經當事人於審判
    程序同意作為證據，法院審酌該言詞陳述或書面陳述作成時
    之情況，認為適當者，亦得為證據。當事人、代理人或辯護
    人於法院調查證據時，知有第159 條第1 項不得為證據之情
    形，而未於言詞辯論終結前聲明異議者，視為有前項之同意
    。刑事訴訟法第159 條第1 項、第159 條之1 第2 項、第15
    9 條之2 、第159 條之5 分別定有明文。而所謂「顯有不可
    信性」、「特別可信性」、「適當性」，係指陳述是否出於
    供述者之真意、有無違法取供情事之信用性而言，故應就偵
    查或調查筆錄製作之原因、過程及其功能等項加以綜合觀察
    ，據以判斷該傳聞證據是否「非顯不可信」或「有特別可信
    之情況」，倘可據以認定其任意性暨信用性俱無疑慮者，即
    可例外賦予「證據能力」，俾其成為法院審判時之適格證據
    資料；換言之，「證據能力」所強調者，實乃其作為認定被
    告犯罪證據之資格，此與其內容究否足以證明被告犯罪之「
    證明力」，尚有層次上之差別，不容混為一談，合先敘明。
二、查證人甲3、甲6、甲8、甲9、甲10 、戊○○、吳師詩於警詢之陳
    述，均屬於被告以外之人之於審判外之言詞陳述，而被告等
    及其選任辯護人於本院行準備程序時，即表示上揭證人於警
    詢所為之陳述無證據能力，本院既查無上開例外得以之作為
    證據之各種情形，因此認定上揭證人於警詢所為之陳述，應
    均無證據能力。
三、至證人甲1至甲11 等11人於偵查中向檢察官所為之陳述，本院
    細稽渠等偵查中之證詞，不僅具體明確，並均係在檢察官告
    以偽證罪之處罰規定以後，始具結陳述，此有檢察官歷次訊
    問筆錄暨各該證人結文在卷可考，是上開陳述內容之任意性
    ，自已足供擔保，此外，本案復未見檢察官在偵查中有何違
    法取供而不具信用性之情事，應認上開陳述「非顯不可信」
    ，而據有證據能力；況證人甲1、甲2、甲4、甲5、甲6、甲7、甲9、
    甲10 、甲11 等於本院審理時，均經具結後為被告及其辯護人
    行使詰問之權，洵無妨害被告等人防禦權之虞，故依諸上開
    規定，前揭證人於偵訊時向檢察官所為之陳述，自有證據能
    力。
四、又按刑事審判上之共同被告，係為訴訟經濟等原因，由檢察
    官或自訴人合併或追加起訴，或由法院合併審判所形成，其
    間各別被告及犯罪事實仍獨立存在。故共同被告對於其他共
    同被告之案件而言，為被告以外之第三人，本質上屬於證人
    ，為確保被告對證人之詰問權，證人於審判中，應依法定程
    序，到場具結陳述，並接受被告之詰問，其陳述始得作為認
    定被告犯罪事實之判斷依據（最高法院93年台上字第5726號
    判決意旨參照）。故被告丙○○、乙○○、庚○○及己○○
    雖同為本案被告，然公訴人援引被告丙○○、乙○○、庚○○及己○○於警詢及偵查中所為之陳述為其餘被告犯行之證
    據，則就被告丙○○、乙○○、庚○○及己○○而言，被告
    丙○○、乙○○、庚○○及己○○之陳述無異屬「被告以外
    之人」之陳述。然本院於審判中，已依法定程序傳喚己○○
    到場具結陳述，並接受被告之詰問，揆諸上開說明，己○○
    於於偵訊時向檢察官所為之陳述，自得作為認定被告犯罪事
    實之判斷依據。
五、卷附行動電話之通訊監察譯文，係依本院所核發之通訊監察
    書所為之合法通訊監察紀錄，此有該通訊監察書影本及通訊
    監察書電話附表在卷可徵，警方依上揭通訊監察書之許可所
    為之通訊監察，自屬依法取得之證據，且被告四人及辯護人
    均表示對該等通訊監察譯文之證據能力無意見，自得採為證
    據。
六、另按從事業務之人在業務上或通常業務過程所製作之紀錄文
    書、證明文書，因係於通常業務過程不間斷、有規律而準確
    之記載，通常有記帳人員校對其正確性，大部分紀錄係完成
    於業務終了前後，無預見日後可能會被提供作為證據之偽造
    動機，其虛偽之可能性小，依刑事訴訟法第159 條之4 第2
    款規定，除顯有不可信之情況外，自具有證據能力。查卷附
    帳簿1 份，係員警持本院核發之搜索票至花季商務旅館搜索
    所得，員警取證過程尚無任何違法之處。且前開帳簿係存放
    於花季商務旅館供證人戊○○等經營媒介性交易從事業務者
    之人於媒介從事性交易後，將利得之部分寄放並記載於前開
    帳冊上以供被告乙○○等人查核之用，且前開帳簿自97年8
    月17日起至97年12月3 日止接續、規律記載，而記載前開帳
    簿之人係為媒介性交易之人，當無自虛偽記載前開帳簿而致
    己受刑法追訴之偽造動機，核無顯不可信之情況，依前揭說
    明，卷附之帳簿自具有證據能力。
七、此外，本案所引用之其餘非供述證據，經本院依法踐行調查
    證據程序，檢察官、被告及其選任辯護人均不爭執下列所引
    用各該證據之證據能力，且亦查無依法應排除其證據能力之
    情形，是後述所引用證據之證據能力均無疑義。
貳、事實認定方面
一、訊據被告丙○○矢口否認何恐嚇取財犯行，辯稱：伊僅係偶
    爾至桃園縣中壢市○○○街26號找同案被告乙○○、庚○○
    聚會聊天，並無以上揭地址做為犯罪據點指示乙○○等人向
    應召業者收取保護費，而被告乙○○於97年11月21日凌晨在
    上址交錢給伊，是因為之前乙○○積欠修車廠修車費用，係
    由伊為乙○○擔保，故乙○○是交付伊修車費用云云；被告
    乙○○固坦認有向應召業者收取金錢之事實，然矢口否認有
    為上揭犯行，辯稱：伊收取的是調工費（即介紹費）而非保
    護費，因伊以前是帶傳播小姐的，認識很多喝酒的客人，所
    以會幫應召業者介紹客人，再收取300 元至500 元不等之介
    紹費云云；被告庚○○雖供承曾於97年3 月間某日陪同被告
    乙○○至新屋交流道附近之咖啡廳，且曾於97年7 月至11月
    間多次載被告乙○○外出辦事一節，然矢口否認有為上揭犯
    行，辯稱：伊與被告乙○○相識較久，常有聯絡，97年3 月
    間僅係單純陪同被告乙○○至上揭咖啡廳聚會，伊並不知情
    聚會之人有應召業者，對聚會內容亦未參與，又被告乙○○
    於97年下旬時，因座車送修，故伊有時會載被告乙○○外出
    辦事，但對乙○○外出辦事時遇見何人發生何事，均不知情
    云云。被告己○○固坦承於97年9 月中旬起有與被告乙○○
    等人向桃園地區應召業者收取保護費等情，然否認有何恐嚇
    取財之犯行，辯稱伊並無恐嚇他人云云。經查：
(一)、上開犯罪事實，業據證人甲1、甲2、甲3、甲4、甲5、甲8、甲9、11
    證述甚詳：
  1.證人甲1於偵訊時結證：96年12月20日左右，「耀慶」（即被
    告乙○○）開始圍事，就是每個馬伕只要帶一個小姐做一支
    就要給100 元，類似像保護費，所謂做一支就是小姐做一次
    性交易。伊有收到耀慶的電話稱：「你知道我是誰嗎？我是
    耀慶」，並約伊出去見面，伊因為那時不認識耀慶，所以拒
    絕，23日前後幾天，伊的車子就在中壢市○○街被砸，當時
    伊在車上，有部車子開到伊前面將伊攔下，什麼都沒有說，
    就有3 個男子拿了棒球棒砸破伊車窗子的每一塊玻璃，當時
    伊的臉有受傷，對方還用球棒捅伊的臉，砸完車子，耀慶等
    人就離開了，離開的時候還對伊稱：「你沒有照規矩來，我
    是耀慶的人，你再不按照規矩，就看一次砸一次」，被敲玻
    璃的隔天，「耀慶」就打電話給伊說：「就剩下你一個，全
    部都參加了，就剩你一個沒有參加」，要伊找一個地方在新
    屋交流道見面，並約伊在新屋交流道附近的麥當勞見面，伊
    有看到「耀慶」，「耀慶」有跟其他伊不認識的人一起來，
    到了之後，他們先搜伊的身體看有沒有錄音筆之類的，然後
    要伊將前幾天收的錢拿出來，伊就把拿1000元給他們，因為
    3 天大約做了10支，所以給他1000元，1000元是「耀慶」拿
    走。後來「耀慶」要求伊每天上班跟下班都要打電話跟他報
    告每天的上班的人數，幾點上班，幾點下班都要報備。一開
    始是耀慶自己約好時間地點收錢，後來找同業的馬伕來收，
    「阿文」有來收過，後來都交給「花季賓館」的櫃臺，櫃臺
    會將錢交給「小開」，櫃臺的人沒有固定，但是櫃臺有寫一
    張紙，再交給小開，說幾月幾號某某人交多少錢。96年12月
    20 日 開始一直到97年12月初都還在收，每個人都要收。比
    較令伊害怕的是，馬伕中不知道誰跟「耀慶」是同夥的，只
    要沒有繳，就會被打小報告，如果謊報被支數查獲的話，「
    耀慶」就會要求罰3 萬元。沒辦法不給錢，因為有安全考量
    ，也會害怕，會擔心「耀慶」會報復伊，所以雞頭跟馬伕都
    會給「耀慶」錢。「耀慶」還會在馬伕汽車後方的車牌貼一
    銀色會發光印有「TOBO」的貼紙作為識別，有貼紙的就是有
    繳保護費，就不會被砸車。伊知道還有其他人，但是伊想跟
    他們保持距離，「耀慶」還不是老大，「耀慶」上面還有老
    大等語（各見臺灣桃園地方法院檢察署97年度他字第2704號
    偵查卷宗第7 頁至第9 頁、臺灣桃園地方法院檢察署97年度
    偵字第25548 號偵查卷宗卷二第34頁至第39頁）歷歷；其於
    本院審理時復結證：伊車子被砸前並不認識耀慶，是耀慶告
    訴伊車子是他找人去砸的，伊在車子被砸以後96年12月20日
    起開始交保護費給耀慶，是交到花季賓館的櫃臺，一個小姐
    一次性交易要給耀慶100 元，伊除了將錢交到花季賓館外，
    也有當面交給耀慶過，97年3 月中旬伊有去中壢市儷宴餐廳
    ，伊有看過順利綜合機子公司的文件，是耀慶拿出來。準備
    要開始媒介性交易的工作時，就要打電話給耀慶，說今天有
    幾個小姐要上班，小姐每做一次性交易都要跟耀慶報告一次
    ，最後還要跟耀慶確認一次，伊繳保護費給耀慶繳到做偵查
    筆錄那天，每天最多是1 千多元，少的時候也有100 元，有
    時候沒繳，但是沒繳的情形很少。性交易時，介紹的人都有
    抽成，賓館的部分是給伊的時候，直接扣掉，經紀人介紹的
    部分，是小姐回去和經紀人處理等語（見本院審理卷卷一第
    145 頁背面至第147 頁、第152 頁至第153 頁）屬實。
  2.證人甲2於偵訊時證稱：伊從97年1 月20日開始交保護費。去
    96年年底的時候，耀慶透過同行雞頭傳話，要雞頭們聚集開
    會，討論要收水費規費的事，剛開始伊觀望，所以伊就沒有
    過去，伊在看其他雞頭的反應，看是不是真的要收保護費，
    所以伊就沒有理會，雖然伊沒有去，但是他們有達成協議並
    通知伊，當時是說從97年1 月20日開始收，伊聽了以後就開
    始照耀慶的意思繳保護費，剛開始伊透過同行「阿文」轉交
    給耀慶，後來「阿文」怕當白手套有事，所以「阿文」就推
    給「小開」做，「小開」也是雞頭，後來同行傳話說要將保
    護費寄放在「花季賓館」的櫃臺，櫃臺的人會登記伊綽號、
    代號、多少錢，最後櫃臺會把錢交給耀慶。1 個小姐做1 次
    性交就收100 元。97年1 月20日開始收水費後，3 月間有開
    一次會，有發一張「順利綜合機子公司」的文件，當時管的
    比較嚴，說小姐做一支就要報一支，如果抓到漏報就要罰3
    萬元，所以大家都不敢漏報。如果可以的話，當然不要給，
    因為受制於耀慶打著中壢角頭大哥的名號，大家都交我們不
    交會出事。有聽說不知道是「張三」還是「眼鏡」有出事，
    因為一開始他們不相信耀慶，所以沒有繳保護費給耀慶，繼
    續營業，耀慶派人砸他們車子。耀慶有跟伊說過就照這樣做
    ，如果不照這樣做，就不要在中壢生存等語，伊知道耀慶打
    著「搥仔」的手下，現在「搥仔」在裡面關，伊知道「搥仔
    」是中壢最大的角頭等語（各見臺灣桃園地方法院檢察署97
    年度他字第2704號偵查卷宗第11頁至第12頁、臺灣桃園地方
    法院檢察署97年度偵字第25548 號偵查卷宗卷二第39頁至第
    40頁）明確；其復於本院審理時結證：伊是透過同行的轉告
    耀慶要收水費，約97年1 月份開始收，繳交的方式是小姐做
    完性交易出來後，錢都交給伊，之後拆帳伊先把每次性交易
    100 元的水費先扣下來，之後伊在總計一次交到花季賓館的
    櫃臺，剛開始每天一開始做就要報支數，之後有默契了，就
    是總共做10支報10支，伊知道甲1剛開始不太願意交保護費，
    之後甲1的車子就被砸了，伊想說不交的話不行，所以就交了
    ，97年3 月份耀慶召集的會議，有給伊順利綜合機子公司的
    文件，伊也有拿過貼紙，四四方方小小黑黑的，但是伊沒有
    貼，伊繳交水費是自97年1 月20日繳交到耀慶被查獲的那天
    ，一個月大約要交2 萬多元的水費等語（見本院審理卷卷一
    第154 頁第155 頁、第156 頁背面至第157 頁、第159 頁）
    翔實。
  3.證人甲3於偵訊時結證：97年1 月初時，也是跟伊一樣做雞頭
    的阿義，打電話跟伊說有事要商量，叫伊去中壢市○○路天
    秤座西餐廳，伊有到場，還有小哥、小宋、阿來、阿義、阿
    川都有去，他們也都是跟伊同行，耀慶在那邊講說何時要開
    始收「水錢」，在場的人都沒說話，就是配合，因為耀慶是
    兄弟幫派的人，所以大家都不敢說話。97年1 月20或2 月20
    日繳，一開始是半個月繳一次，一個月13000 元，月初5 號
    及月中20號繳，各繳6500元一個大陸小姐一個月收13000 元
    ，直接繳給耀慶，收了3 、4 次之後，每個月固定20號收一
    次，一次收13000 元，都繳到世紀帝國KTV ，耀慶會自己在
    那邊收，大家都這樣繳，如果不繳的話，雖然沒說什麼，但
    耀慶之前還沒開始收的時候有砸同行「小哥」的車，因為小
    哥帶的小姐比較多。耀慶就是先放風聲要收水費，然後就砸
    車恐嚇，伊是做生意的，不想惹麻煩，所以就照耀慶的意思
    ，97年8 月20日是伊最後一次繳水費給耀慶，9 月時伊已經
    沒有小姐所以沒繳等語（各見臺灣桃園地方法院檢察署97年
    度他字第27 04 號偵查卷宗第3 頁至第5 頁、臺灣桃園地方
    法院檢察署97年度偵字第25548 號偵查卷宗卷二第15頁至第
    17頁）屬實。
  4.證人甲4於偵訊時結證：96年11月的時候，一個叫「世傑」帶
    大陸妹的雞頭打電話給伊，世傑稱「搥哥」旁邊的人要請我
    們雞頭吃飯，伊當時不理會他們，之前就有聽說他們要來跟
    雞頭收保護費，所以伊就不想理他，過了沒多久，大概半個
    鐘頭後，一名男子打來，自稱是「小頭哥」的小弟，我問「
    小頭哥」是誰，他說小頭哥是「搥哥」旁邊的人。因為搥哥
    是中壢地區○○○○道老大，所以他一講伊就知道了，對方
    總共打了2 、3 次電話要伊去吃飯，因為伊在忙，所以沒有
    去，伊過去的時候，他們已經離開了，但是他們有要世傑傳
    話給伊，說下一次請吃飯會再跟伊講，96年12月的時候，「
    耀慶」他們又打電話給伊，說要請吃飯，約在儷宴餐廳，過
    去時，在場的有「耀慶」、一名瘦瘦高高的男子、還有一些
    雞頭，包括小開、阿文、阿芝、紅毛、世傑，其他沒有去的
    雞頭也說會配合，因為大家都會擔心，97年1 月就開始收保
    護費。一個小姐做一次性交易要交100 元，每天上班要告訴
    他們，剛開始是「耀慶」自己接電話，後來沒幾天「耀慶」
    就請總機小姐接電話，伊就跟總機小姐報支數，每天上班跟
    下班都會報，「耀慶」會跟伊約地點送錢，有時候耀慶也會
    自己來收或派小弟來收。大概再2 、3 個月後，「耀慶」懷
    疑有雞頭少報支數，所以就做了新規定，又再找帶臺灣妹的
    雞頭吃飯，因為帶大陸妹的雞頭不是算支數的，而是算人頭
    按月給，也是要給「耀慶」保護費。這次是約在新屋交流道
    附近的餐廳，現場有小開、阿文、小白、寶寶、張三、眼鏡
    、小陳、阿華，伊記得全中壢的帶臺灣妹的雞頭都有到，只
    有阿芝跟小真沒有到，但是他們都有跟「耀慶」打過招呼，
    說會全力配合，「耀慶」他們的人則是有「耀慶」跟「瘋狗
    」庚○○到場，當天「耀慶」就發了順利綜合機子公司的單
    子，要大家照上面的規定配合，如果有少報一支的話罰3 萬
    ，後來就改成每個鐘頭都要回報總機小姐一次。開始的時候
    ，「耀慶」說會派人來收錢，但是後來「耀慶」都會叫當天
    作比較晚的雞頭統一收齊後，「耀慶」再跟雞頭收。「耀慶
    」都是叫雞頭寄到花季賓館的櫃臺給小開或阿文，小開跟阿
    文下班的時候再去花季賓館拿錢給「耀慶」，有時候「耀慶
    」也會自己去拿，或是派阿面（即被告己○○）去拿，阿面
    是最近兩個月才開始去拿，因為10月份的時候，雞頭張三跟
    小陳有被警察抓，聽說警察要抓收保護費100 元的人，所以
    「耀慶」就不敢出面，叫阿面去收，剛開始寄去花季賓館的
    時候，主要是小開跟阿文收，但是小開跟阿文後來覺得不干
    自己的事情，所以就不去收，所以「耀慶」就找阿面或親自
    去收。也會將保護費送到五族三街26號那邊，那個地方每次
    去都很多人，伊有看過小頭、耀慶、瘋狗、阿面，還有那位
    之前第一次開會出現過瘦瘦高高的人。後來小開沒有幫耀慶
    收保護費，變成阿面幫耀慶收保護費，但是耀慶還是叫雞頭
    將錢寄放在花季賓館櫃臺給小開或阿文，但是給小開比較多
    。伊當然不願意交保護費，但是伊會害怕耀慶對伊暴力相向
    ，耀慶在一開始請吃飯的時候就說：「你不配合我就不讓你
    做，抓到就修理你」。張三跟小哥被修理，是耀慶自己講的
    。因為在12月份請吃飯的時候，耀慶就很自豪的說小哥不配
    合，就被修理的很慘，所以伊會怕，因為小哥在中壢做十幾
    年了，算是罩得住的，他都被修理了，伊這些小咖會更害怕
    。「搥哥」是正義會的人，小頭（即被告丙○○）是搥哥旁
    邊的小弟，耀慶又是小頭旁邊的小弟。一開始他們就打著搥
    哥的名義，中壢地區○○○○○道搥哥，搥哥在今年1 月入
    監，入監後小頭就開始打著搥哥的名號收錢。因為小頭是耀
    慶的老大，交帳的時候，小頭也會在現場，且五族三街的據
    點，小頭就是老大，都是小頭在發號施令，耀慶只是在聽命
    令，瘋狗也是小頭的小弟。阿面是最近這2 個月，因為耀慶
    不敢出面收錢，所以找阿面出來收，所以阿面應該是耀慶的
    小弟，不是雞頭。伊從97年1 月份到現在，一個月交大概3
    、4 萬之保護費。小頭、耀慶在中壢地區收取之保護費，一
    天就帶臺灣妹的部分就有6 ～8 千左右，10月份以後，因為
    警察抓了張三跟小陳，所以生意就比較差。帶大陸女子雞頭
    部分，剛開始是算人頭月結，一個月繳一次，一個月1 大陸
    女子1 萬元，後來變成1 萬5 千，後來景氣不好，又變成1
    萬3 千等語（見臺灣桃園地方法院檢察署97年度偵字第2554
    8 號偵查卷宗卷二第47頁至第50頁）歷歷；其於本院審理時
    復結證：伊於中壢地區媒介臺灣小姐性交易，自去年（97年
    ）年初耀慶即在庭被告乙○○開始聯絡伊要收保護費，是耀
    慶約地點跟伊收的，在庭的被告丙○○、乙○○、庚○○及
    己○○，伊都有見過。伊媒介性交易時，都要跟耀慶報告，
    耀慶會打電話給伊，問伊今天作多少，一個小姐要收100 元
    。伊有參加新屋交流道餐廳的聚會，那是耀慶召集的，當場
    耀慶有發順利綜合機子公司的單子，伊只知道要請伊吃飯的
    人是打著小頭（即被告丙○○）的小弟的名號，伊在偵查時
    說小頭是耀慶的老大，交帳時，小頭也會在現場，但不是每
    次，是偶而小頭會出現於五族三街的現場，除了耀慶以外，
    伊還有將水費交給阿面（即被告己○○）。耀慶有告訴伊，
    張三和小哥因為不配合交水費，有被修理，伊平均一個月要
    交3 、4 萬的水費給耀慶等語（見本院審理卷卷二第12頁至
    第14頁、第15頁、第17頁背面）屬實。
  5.證人甲5於偵訊時結證：「耀慶」、「志傑」、「瘋狗」在去
    年11月左右透過同行通知我們雞頭去中壢的儷宴餐廳，當天
    伊有去，雞頭在場的有大陸雞頭「士傑」、臺灣雞頭「小開
    」、「阿之」、「紅毛」、「小陳」及「阿文」。當天耀慶
    說要整合我們這一行，整合的意思就是說只有這一些人可以
    做，如果沒有繳錢就不能做，「耀慶」收費的方式是臺灣小
    姐每做一次就要收100 元，當天主要是針對帶臺灣小姐的雞
    頭在談，大陸雞頭的部分，伊聽人家說是採月結方式算大陸
    小姐人頭，耀慶說從96年12月開始收，一開始說要伊每天將
    小姐做的支數報給總機，耀慶他們會派人來跟我們收錢，後
    來耀慶就叫比較早下班的雞頭將保護費寄給比較晚下班的雞
    頭，耀慶曾指示雞頭將保護費交給「阿文」跟「小開」，阿
    文跟小開會再打電話給耀慶約定繳款的地點，然後由阿文跟
    小開將錢親自交給耀慶，後來耀慶也曾經找過綽號阿面（即
    被告己○○）的男子向阿文跟小開收錢，也有別的雞頭代收
    過保護費，但是以阿文、小開比較多。如果不給，就沒有辦
    法做，對方自稱是正義會的人，耀慶曾說過如果沒有照他們
    的話做，就會找人修理，耀慶還曾經說過「張三」因為不聽
    ，所以被修理，同行也有人在說這件事情，伊因為擔心害怕
    ，所以才繳保護費。伊有聽過「小頭」（即被告丙○○），
    耀慶是「小頭」的小弟。伊會跟耀慶約繳款的地點，有時候
    在交流道，有時候會約在五族三街或是後站。通常都是伊下
    班之後打電話給耀慶，說伊要下班，耀慶要伊順便去花季賓
    館將同行寄放在花季賓館的錢收齊，連同伊的部分交給他。
    97年3 、4 月的時候，耀慶又找雞頭到新屋交流道附近的咖
    啡廳開會，當時到場的有「耀慶」及「瘋狗」（即被告庚○○），雞頭部分有阿文、小開、小陳、寶寶、阿華、張三、
    眼鏡，比較有印象的是這幾位，耀慶發張單子給大家，跟我
    們講說，他懷疑有人少報支數，所以他們要隨時掌控小姐的
    支數，小姐只要上工，10分鐘內就要報告，如果被查到沒有
    報告的話，就要罰3 萬元，還說現在電話都改總機制，由總
    機小姐接電話，伊只好照著耀慶的要求做，因為擔心害怕，
    伊只想單純做生意，所以只好照做。小頭伊有在五族三街看
    過，伊繳保護費從去年12月到今年12月，一個月大概有3 ～
    5 萬左右的保護費，繳了一年等語（見臺灣桃園地方法院檢
    察署97年度偵字第25548 號偵查卷宗卷二第69頁至第72頁）
    明確；其於本院審理時復結證：96年11月耀慶及瘋狗有透過
    同行通知雞頭到中壢的儷宴餐廳聚會，伊有去參加，耀慶說
    要整合雞頭這一行。小開、阿文、阿面等人有代收保護費，
    伊因為害怕，所以才交保護費，97年3 、4 月耀慶找伊至新
    屋交流道附近的咖啡廳有發給順利綜合機子公司的資料，目
    的是要伊照著資料上面所講的去做，耀慶跟瘋狗憑什麼向伊
    收罰款伊不清楚，伊係因為害怕所以交保護費，同行都有繳
    ，伊沒有繳就不能做這一行，而且做這行本來就應該要低調
    。在庭的被告庚○○就是「瘋狗」，在儷宴及新屋交流道咖
    啡廳，瘋狗都有去，瘋狗也有解釋收錢及順利綜合機子公司
    的事，解釋的時候，瘋狗就叫大家自己看。伊有聽同行的說
    過，耀慶他們表示如果不繳錢，就不能做這行，伊繳保護費
    從96年12月至97年12月，繳了一年，一天幾百元至幾千元不
    等，一個月大約一、兩萬，一年大約一、二十萬等語（見本
    院審理卷卷二第70頁背面、第71頁至第72頁、第73頁至第74
    頁、第75頁）屬實。
  6.證人甲8於偵訊時結證：伊是開應召站，從96年10月份開始，
    做到97年9 月。伊都是大陸的小姐，旗下只有一個小姐。伊
    開應召站有人跟伊收保護費。從97年年初，直到97年9 月份
    。是一位自稱叫「耀慶」的男子。耀慶打電話說要收水錢。
    1 個小姐1 個月繳13000 元，每個月20日耀慶會再打電話跟
    伊約地點繳款。因為伊怕惹事，所以同行都繳了，所以伊也
    就繳了，因為伊做非法的，也怕惹事情，外面有風聲耀慶是
    跟「小頭」的，所以伊就會害怕，不想惹事，他們又是在街
    上混的。應該是小頭叫耀慶出來收錢的，都是耀慶出來收的
    等語（見臺灣桃園地方法院檢察署97年度偵字第25548 號偵
    查卷宗卷二第99頁至第100 頁）甚詳。
  7.證人甲9於偵訊時結證：伊自3 年前擔任馬伕至今，帶一個大
    陸小姐。伊有因從事性交易遭人收取保護費，自97年7 月20
    日開始繳保護費，最後一次是97年11月20日，每月正常是繳
    1 萬3 千，因為伊上班不正常，所以伊會要求耀慶少繳一點
    。伊很早就聽同行說從97年1 、2 月就開始繳保護費了，但
    因為伊的工作不正常，大概7 月才開始正式做，從那時才開
    始繳保護費，是耀慶打電話通知伊要繳保護費，耀慶問伊「
    你知道嗎？」，伊說「我知道」，並問伊準備好了沒有，伊
    說可以隨時過來拿。做這一行都知道要繳保護費給耀慶，大
    家都有繳，伊就跟著繳，一個月1萬 多塊可以避免來自耀慶
    他們的麻煩，伊會擔心害怕耀慶他們，因為聽說他們是正義
    會的，伊不知道誰主持的，但知道「小頭」是耀慶的老大。
    伊怕惹事，大家繳伊就跟著繳，97年11月20日有交保護費，
    那天耀慶打給伊，伊當時在網咖，耀慶就到網咖跟伊收款，
    除耀慶外還有一男子幫耀慶開車，伊把錢交給耀慶後就走了
    等語（見臺灣桃園地方法院檢察署97年度偵字第25548 號偵
    查卷宗卷二第102 頁至第103 頁）明確；其於本院審理時亦
    結證稱：伊有看過耀慶即在庭的被告乙○○，伊自97年7 月
    開始交保護費給耀慶，一個月繳1 萬3,000 元，直接拿給耀
    慶，是耀慶跟伊聯絡的，很早之前就有其他雞頭交錢給耀慶
    他們，伊願意繳錢是因為出來討一口飯吃，大家都繳，伊也
    跟著繳，伊會擔心害怕被報復等語（見本院審理卷卷一第17
    6 頁至第178 頁）屬實。
  8.證人甲11 於偵訊時結證稱：伊是從事媒介性交易，從2 、3
    年前斷斷續續做，本來伊是當馬伕，後來有人介紹小姐給伊
    帶，96年年中開始，伊就自己帶大陸小姐做，做到97年9 月
    。保護費都叫「水錢」，是一位男子於97年9 月份打電話給
    伊，因為伊之前是斷斷續續做，所以沒有被要求繳水錢，97
    年9 月的時候，那位男子打電話稱做這行就要繳水錢，沒有
    繳的話，伊聽說有人被砸車。打電話給伊的那位男子跟伊說
    他會找人來約定地點收錢，每個月帶一個小姐繳1 萬3,000
    元，伊繳過一次錢，就是在97年9 月20繳的，對方跟伊約在
    雅苑旁的洗車廠。伊有跟耀慶碰過一次面，97年11月20日耀
    慶約伊見面，問伊帶幾位小姐，怕伊少報小姐，伊向耀慶表
    示已經沒有帶了。水費是耀慶叫小弟收的，伊因為怕惹事，
    之前有聽過有人被砸車，伊有安全上的顧慮所以繳水費。有
    聽過正義會，之前要開始收錢的時候，有在世紀廣場開會說
    有繳錢的，才可以開機子工作，不過伊沒有去開會，是由同
    行跟伊說如果沒有繳錢，就不可以工作，因為開會當時伊還
    沒有在工作，所以沒有跟伊收等語（見臺灣桃園地方法院檢
    察署97年度偵字第25548 號偵查卷宗卷二第110 頁）歷歷；
    其於本院審理時另結證：伊有看過耀慶即在庭的被告乙○○
    ，伊從97年9 月開始繳水費給耀慶，耀慶打電話給伊稱要繳
    這筆費用，同行說每月固定要繳1 萬3,000 元，有繳錢才可
    以做，之前就是有人沒有繳錢所以被砸車，伊怕有麻煩，有
    安全上的顧慮，所以才繳錢，97年9 月份那次是耀慶跟伊收
    的等語（見本院審理卷卷一第183 頁背面至第184 頁背面、
    第188 頁背面）屬實。
(二)、觀諸上開證人之證詞，就丙○○、乙○○等人藉著中壢地區
    知名角頭「搥哥」之名義，多次召集桃園地區應召業者聚會
    以宣示收取保護費，同時恫以不配合之後果，復向拒不交付
    保護費之應召業者如甲1砸車或毆打之手段，再經由應召業者
    同行間口耳相傳，致同為應召業者之各該被害人心生畏怖，
    而生如不交保護費即可能遭被告乙○○等人傷害或毀損之恐
    懼，並擔心無法於中壢地區繼續以媒介性交易為業，進而交
    付被告乙○○等人保護費等情，均互核相符。且證人甲1、甲2
    、甲4、甲5均具體指述其等係媒介臺灣籍女子，繳交保護費之
    方式係以每位小姐每次性交易即需繳交100 元之保護費，而
    證人甲3、甲8、甲9、甲11 亦明確證稱其等係媒介大陸籍女子，
    繳納保護費之方式係以每個月計算，每位大陸小姐每個月繳
    納1 萬元至1 萬3, 000元不等之保護費等節，亦如出一轍，
    尚無左異之處，衡非憑空得以捏編，堪認屬實。此外，上揭
    證人係媒介性交易之業者，衡其等與被告乙○○等人並無深
    仇大恨，當無誣陷被告乙○○等人而使己深陷媒介性交易及
    偽證罪追訴危險之動機。另參以卷附之員警至花季賓館扣得
    之帳簿，其上確係記載有「委託者姓名：張三、眼鏡、小開
    、阿文、小貞、阿貓、阿華、小陳等人；金額：400 、3000
    、3100、1700不等；領取人：小白、小文、開、耀慶已收」
    等文字，此有上揭帳簿在卷可稽（見臺灣桃園地方法院檢察
    署97年度偵字第25548 號偵查卷宗卷一第161 頁至第166 頁
    ），足見證人甲1等人證稱所需繳納之保護費會寄託在花季賓
    館，再由被告乙○○等人去收取等節，自非無憑。又被告乙○○供承平日有在使用門號0000000000、0000000000之行動
    電話（見97年度偵字第25548 號偵查卷宗卷一第37頁、偵查
    卷二第21頁），則細繹被告乙○○所使用之上揭行動電話之
    監聽譯文，其內容不時有來電通知上班、並告知今日小姐上
    班人數，以及已將錢寄放等語，此有門號0000000000、0000
    000000號行動電話監聽譯文附卷可稽（見臺灣桃園地方法院
    檢察署97年度他字第2704號偵查卷宗第31頁第38頁），益徵
    證人甲1等人證稱其等依被告乙○○等人之指示媒介性交易時
    均需向被告乙○○回報小姐所做性交易次數及上班收工情形
    ，以便計算所需繳納保護費之多寡等情，尚非子虛，是其等
    上開證詞，洵值信實。
(三)、另稽之證人即同案被告己○○於偵訊時具結證稱：伊平常使
    用0000000000、0000000000、0000000000號行動電話，伊認
    識綽號小頭之被告丙○○2 個多月，是在中壢市○○○街26
    號這裡認識的，經由朋友「阿本」認識的，因為阿本認識綽
    號耀慶之乙○○，阿本載伊去上述處所，伊因此認識耀慶，
    再轉而認識小頭。平時有與小頭、耀慶、瘋狗、等人在該處
    所聚會，「瘋狗」就是庚○○。伊都陪耀慶去收錢，錢耀慶
    就直接拿走了，伊是於97年9 月中旬開始去花季汽車旅館的
    停車場收錢，別組的雞頭會寄放在花季汽車旅館的櫃臺，伊
    與耀慶就直接向花季汽車旅館的櫃臺小姐收。伊沒有每天去
    ，單獨或者是陪「耀慶」一起去收錢的頻率約一週去1 、2
    次，伊收到97年11月中旬，最近都是耀慶、自己開瘋狗的車
    去收。耀慶平均一週去花季汽車旅館收3 至4 次，每次收到
    約2 至3 千元。伊於97年11月21日凌晨1 時23分以000000
    0000電話撥打0000000000電話之監聽譯文是在談97年11月20
    日伊與乙○○（耀慶）、庚○○（瘋狗）3 人一起去收「大
    陸雞頭」的錢，「大陸雞頭」的意思是指載送大陸地區小姐
    去性交易的馬伕。當天收的雞頭伊記得有一個叫「胖叔」，
    當天除了向「胖叔」收款外，伊記得還有向好幾個大陸雞頭
    收款，有向2 、3 個大陸雞頭收款，還有幾個大陸雞頭沒有
    收到款。因為大陸雞頭這邊是一個月收一次錢，伊之前沒有
    當面跟他們收過錢，是耀慶告訴伊97年11月20日當天要收大
    陸雞頭的錢，伊有聽到其中一個大陸雞頭叫「胖叔」，是聽
    耀慶及瘋狗這樣稱呼那個雞頭。伊有看到耀慶於晚上11、12
    點時回到中壢市○○○街26號時將2 、3 萬元交給「頭哥」
    （即丙○○）。頭哥問說這個月怎麼樣，耀慶就把該2 、3
    萬元交給頭哥。頭哥收到錢後說「為什麼只有這一些」，耀
    慶說「還有好幾個還沒有交」。因為伊與耀慶才剛出去向大
    陸雞頭收錢回來沒有多久，頭哥問的意思就是問向大陸雞頭
    收的錢怎麼這麼少。97年9 月中旬，伊有向綽號「小開」、
    「阿文」、「小陳」、「張三」、「阿貓」、「阿華」、「
    小貞」、「紅毛」、「眼鏡」、「寶寶」、「小白」等臺灣
    雞頭收過款項，這些錢伊都交給耀慶，伊每次向他們全部收
    取2 至3 千，「小開」和「阿文」是當面交給伊，其他的人
    伊是向花季汽車旅館的櫃臺收取的。瘋狗有時開車載伊去花
    季汽車旅館收錢，瘋狗知道是去收什麼錢，瘋狗也會開車載
    伊及耀慶去向「小開」、「阿文」收款，且瘋狗也知道去收
    什麼錢。瘋狗和耀慶會討論向臺灣雞頭收錢收的如何，瘋狗
    知道是要收臺灣雞頭的錢，97年11月20日瘋狗知道要去收大
    陸雞頭的錢，當天瘋狗開車的，因為每月20日是固定收大陸
    雞頭的錢，那天瘋狗開車出去的地點是耀慶指定要去那裡然
    後由瘋狗開車等語（分別見臺灣桃園地方法院檢察署97年度
    偵字第25548 號偵查卷宗卷一第81頁至第85頁、97年度偵字
    第25548 號偵查卷宗卷二第23頁至第28頁）屬實。衡以，證
    人即被告己○○與被告丙○○、乙○○及庚○○等人尚無嫌
    隙，其就與被告丙○○、乙○○及庚○○所為之共同恐嚇取
    財犯行於偵訊時明確證述，並依法具結以擔保其證詞之真實
    性，被告己○○自無無端誣陷被告丙○○、乙○○及庚○○
    ，而使己深陷偽證及恐嚇取財罪追溯之風險，是其於偵訊時
    之證詞洵可信實。則細繹證人即被告己○○上開證詞可知，
    被告己○○與被告乙○○、庚○○平素即共同向應召業索取
    保護費或至花季賓館收取寄放之保護費，而所收取之保護費
    ，被告乙○○亦將之交付予被告丙○○，被告丙○○亦曾與
    被告乙○○討論收取之保護費短少之原因，足見被告乙○○
    係受被告丙○○之指示以上開恐嚇方式向性交易業者強討保
    護費，再由被告乙○○、庚○○及己○○等人分別或共同向
    性交易業者收取保護費等情，至為灼明。是綜上各端，被告
    丙○○夥同被告乙○○、庚○○及己○○等人，基於恐嚇取
    財之犯意聯絡，推由被告乙○○、庚○○以上開告知應召業
    者不交付保護費即將對其等不利之言語，或透過應召業者同
    行間傳達等方式，致應召業者紛紛惶悚不安、心生畏怖，為
    求於中壢地區順利營業，不得不交付保護費予被告乙○○等
    人，被告乙○○與被告庚○○、己○○收取後，再將收取之
    保護費轉予被告丙○○之犯行，應堪認定。
(四)、被告丙○○、乙○○、庚○○及己○○等雖以上詞置辯，惟
    查：
  1.被告丙○○係指揮被告乙○○向其等收取保護費之人，迭據
    證人甲4等人證述如上。此外細繹被告己○○所使用之000000
    0000號行動電話與0000000000號行動電話於97年11月21日11
    時23分通話內容：「0000000000號行動電話：瘋狗（即被告
    庚○○）的電話都打不通。被告己○○：沒電了，你等一下
    再打。0000000000號行動電話：這個月怎麼樣？被告己○○
    ：很差，頭哥都拿走了。0000000000號行動電話：你不要講
    的這麼明」，此有上揭行動電話監聽譯文在卷可佐（見97年
    度他字第2704號偵查卷宗第74頁），且被告乙○○向性交易
    業找收取保護費後，即將保護費轉交給被告丙○○，被告丙○○亦與被告乙○○討論收取保護費為何短少等事，亦據證
    人即同案被告己○○證述明確，已如上述。衡情，倘若被告
    丙○○對被告乙○○等人以上揭恐嚇方式向性交易業者索討
    保護費乙事毫無所悉，被告丙○○又何得將被告己○○等人
    所收取之保護費囊納入己？且果非被告丙○○有指示被告乙○○等人向性交易業者收取保護費，則事不關己之被告丙○○又何需與被告乙○○討論該月保護費營收短少之狀況？是
    足認被告丙○○辯稱其對被告乙○○向性交易業者收取保護
    費乙事均不知情、其於97年11月21向被告乙○○收取之金錢
    係被告乙○○積欠之修車費用云云，核與事理有違，委無足
    採。至證人丁○○雖於本院審理時證稱其有幫被告乙○○修
    車，費用約20幾萬，分期付款，一期5 萬元，因為伊與被告
    乙○○不熟，所以請被告丙○○幫伊向被告乙○○討錢，後
    來付款情形很順利等語（見本院審理卷卷二第85頁至第86頁
    ），惟佐以常情，一般修車業者為客戶修車時，理當於修復
    完畢後待客人將修車款項繳納完畢後，才將修復之車輛交還
    客戶以為留置權之行使，觀以證人丁○○證稱其與被告乙○○並非熟識，其竟於被告乙○○未將修車費用全數繳納或繳
    納部分，即任由被告乙○○將車輛開走而放棄留置權之行使
    ，顯與常理有違，且證人丁○○亦未能提出為被告乙○○修
    車之相關資料（見本院審理卷卷二第86頁背面），是其上開
    證詞，是否可信，尚非無疑。此外，即便被告乙○○確有修
    車而積欠車款項，而由被告丙○○替證人丁○○向被告乙○○討債，亦與被告丙○○是否有指示被告乙○○以恐嚇之方
    式向性交易業者索取保護費乙事，非屬不能兩立之事項，是
    尚難採為對被告丙○○有利之認定。綜上所述，被告丙○○
    上開辯詞，顯與事證相違，洵不足採。
  2.另被告乙○○雖辯稱其係向性交易業者收取介紹費云云。惟
    查證人甲3、甲8、甲9、甲11 等媒介大陸籍女子之性交易業者均
    明確證稱其等繳交保護費之方式係按月繳納1 萬元或1 萬3,
    000 元不等之金額，已說明如上。則果若被告乙○○係向性
    交易業者收取介紹費，理應按照介紹之男客人數核計介紹費
    ，然依證人證述係按月以小姐人數收取，被告乙○○之辯解
    ，已難採信為真。此外，證人甲1於本院審理時已證稱：性交
    易時，介紹的人都有抽成，賓館的部分是直接扣掉，經紀人
    介紹的部分，是小姐回去和經紀人處理等語明確，已如上述
    ，則衡一般色情業者之仲介交易現況，仲介者本已收取仲介
    費用，端視係旅館業者介紹，抑或仲介人介紹，而分由俗稱
    之馬伕、雞頭或性交易女子自行攤銷，而在性交易業者或性
    交易女子已依交易常規給付介紹人或旅館業者介紹費用時，
    被告乙○○猶向性交易業者額外索取每個小姐（臺灣籍）每
    次性交易需繳納100 元之費用，或每位小姐（大陸籍）每個
    月需繳納1 萬元或1 萬3,000 元之金額，此等費用顯非單純
    之介紹費。又者，依證人甲1等人之上開證詞，被告乙○○等
    人另召集性交易業者表明性交易業者需誠實報支，否則將繳
    納3 萬元作為處罰，已如前述，則衡情，果若性交易業者所
    繳納之上開費用確為介紹費，被告乙○○在性交易業者未誠
    實報支時，其自可不再向該未誠實報支之性交易業者介紹男
    客，即可避免無謂之損失，其又何需勞師動眾召集眾多性交
    易業者明白昭示誠實報支之規定並賦予處罰之效果等如此蛇
    足之舉，是被告乙○○上揭辯詞，顯與事理有違，尚難採信
    。
  3.又被告庚○○雖辯稱：其係跟隨被告乙○○一同前往但不知
    情云云。然查。證人甲5於本院審理時證稱：被告庚○○有去
    儷宴及新屋交流道咖啡廳，並有向伊解釋收錢及順利綜合機
    子公司之事，解釋的時候，被告庚○○就叫大家自己看等語
    綦詳，已如上述。另證人即同案被告己○○亦證稱：被告庚○○有時開車載伊去花季汽車旅館收錢，被告庚○○知道是
    去收什麼錢，被告庚○○也會開車載伊及耀慶去向「小開」
    、「阿文」收款，且被告庚○○也知道去收什麼錢，被告庚○○和耀慶會討論向臺灣雞頭收錢收的如何，被告庚○○知
    道是要收臺灣雞頭的錢。97年11月20日被告庚○○知道要去
    收大陸雞頭的錢，當天是被告庚○○開車的，因為每月20日
    是固定收大陸雞頭的錢，那天被告庚○○開車出去的地點是
    耀慶指定要去那裡然後由被告庚○○開車等語歷歷如上，足
    見被告庚○○推諉其對被告乙○○等人收取保護費乙節全然
    不知，核屬輕卸之詞，要無足採。甚且，觀諸被告乙○○等
    人於上揭時地如附表所示之被害人收取保護費之時間尚非短
    暫，次數非在少數，金額亦非微小，為被告乙○○駕車之被
    告庚○○豈有對被告乙○○所作所為毫無所悉之理？顯見其
    上開辯詞與常情有違，尚不足採。
  4.至被告己○○辯稱其於97年9 月中旬開始與被告乙○○等人
    收取保護費，然其並無對應召業者為恐嚇取財犯行云云。惟
    查，被告己○○既供承其明悉與被告乙○○、庚○○共同向
    應召業者所收取之款項係屬「保護費」，並多次夥同被告乙○○、庚○○於上揭時地向性交易業者索取保護費，業已說
    明如上，則其與被告乙○○等人有意圖為自己不法所有之犯
    意聯絡，當可認定，故雖被告己○○係於被告乙○○等人向
    性交易業者以上開方式恐嚇後，始參與本件犯行，已有行為
    之分擔，自無礙於恐嚇取財共同正犯之成立，是其上開辯詞
    ，亦無可採。
(五)、綜合上述，本件事證已明，被告丙○○、乙○○、庚○○及
    己○○於上揭時地，基於恐嚇取財之犯意聯絡，以上開方式
    共同為如事實欄所示之恐嚇取財犯行，均堪認定，其等辯詞
    ，洵不可採，均應依法論科。
、論罪科刑方面
一、按刑法第346 條第1 項恐嚇取財罪所稱之「恐嚇」，乃指以
    惡害之事，告知他人，使其生畏懼或恐怖心而言，且惡害之
    種類並無限制，不以生命、身體、名譽為限，即便是財產、
    個人信用等事項亦屬之；再惡害告知之方法，更不以明示者
    為限，以默示之方法亦可，故凡以言語、文字、舉動，甚而
    利用自己之地位、社會勢力、政治權力，或與其他事實相配
    合而足以使人萌生畏怖或恐怖之念者亦屬之。經查，本件被
    告丙○○夥同被告乙○○、庚○○及己○○等人，先由被告
    乙○○指示不詳之人對不願配合繳交保護費之應召業者如甲1
    砸車、毆打，再推由被告乙○○、庚○○以上開聚會或打電
    話等方式告知應召業者不交付保護費即將對其等不利之言語
    ，或透過應召業者同行間彼此傳達等方式形成一股社會勢力
    ，致各該被害人紛紛惶悚不安、心生畏怖，為求於中壢地區
    順利營業，不得不屈從被告丙○○等人，是揆諸前開說明，
    自該當刑法第346 條第1 項「恐嚇」之行為。故核被告丙○○、乙○○、庚○○及己○○如事實欄所為之犯行，均係犯
    刑法第346 條第1 項恐嚇取財罪。被告丙○○、乙○○、庚○○與己○○間，就如事實欄一、(一)、(二)、(四)、(五)、(七)所述
    恐嚇取財犯行，均有犯意聯絡，行為分擔，均應依刑法第28
    條論以共同正犯；被告丙○○、乙○○、庚○○間，就如事
    實欄一、(三)、(六)、(八)所述恐嚇取財犯行，均有犯意聯絡，行
    為分擔，均應依刑法第28條論以共同正犯。被告丙○○、乙○○、庚○○所犯如事實欄一、(一)至(八)所示之恐嚇取財8 罪
    ，被告己○○所犯如事實欄一、(一)、(二)、(四)、(五)、(七)所示恐
    嚇取財罪5 罪，均係出於各別之犯意，且被害法益不同，均
    應予分論併罰。爰審酌被告丙○○、乙○○、庚○○及己○○均值壯年，竟圖獲利，糾眾結勢以恐嚇之方法逼使被害人
    等繳納保護費，所為非是。兼衡被告丙○○、乙○○、庚○○及己○○於本件犯罪之角色、分工及地位，及其等飾詞否
    認之態度，併其等之品性、素行及智識程度等一切情狀，爰
    分別量處如主文所示之刑，並就被告己○○宣告刑及應執行
    刑部分，均諭知易科罰金折算之標準（司法院釋字第662 號
    、第366 號解釋意旨參照）。至在被告丙○○位於中壢市○○路○ 段192 巷11弄10號住處扣得之行動電話3 支；在乙○○位於桃園縣楊梅鎮○○路○ 段370 巷5 號住處扣得之行動
    電話3 支、聯絡名冊1 本及新臺幣千元紙鈔共53張；在庚○○位於桃園縣觀音鄉廣福村新坡176 號住處扣得行動電話1
    支、甩棍1 支及本票、身分證影本各1 份；在己○○位於桃
    園縣觀音鄉大崛村大崛141-15號扣得行動電話3 支等扣案物
    ，雖分別屬被告丙○○、乙○○、庚○○、己○○等人所有
    之物，然無積極證據證明係專供被告等人本件犯罪所用之物
    ，或係本件犯罪所得之物，且非違禁物，爰均不予宣告沒收
    ，至在桃園縣中壢市○○○街26號據點扣得房屋租賃契約書
    2 份，與本件犯罪行為並無直接關連，在桃園縣平鎮市○○
    路269 巷2 號之花季商務旅館扣得帳簿2 本、行動電話2 支
    中及現金3, 500元等扣案物，無證據證明係被告等人所有之
    物，且乏證據證明係供
    本件犯罪所用之物，亦均不為沒收之諭知。
二、另公訴意旨認：甲6（真實姓名年籍詳卷）自97年7 月起在桃
    園地區從事媒介大陸地區女子之應召業者，乙○○即打電話
    予甲6向其表示在桃園地區從事應召工作，須依規矩按大陸地
    區女子人數，每月每人繳付1 萬元保護費，甲6經向同行探詢
    知悉如果不從恐遭砸車、毆打而無法繼續在桃園地區經營，
    因此心生畏懼，遂允諾乙○○之要求，並自97年7 月20日起
    至同年11月20日止，按月繳付保護費給乙○○等人；甲7（真
    實姓名年籍詳卷）係在桃園地區以媒介大陸女子之應召業者
    ，於97年4 月20日前之某日，乙○○打電話予甲7表示在桃園
    地區從事應召業必須依規矩按大陸地區女子人數徵收保護費
    每月每人1 萬元，甲7因慮及乙○○係地方角頭，擔心自身安
    危，遂允諾繳付保護費，乙○○、庚○○、己○○即自97年
    4 月20日起至同年9 月20日止，按月向甲7收取保護費；甲10
    （真實姓名年籍詳卷）係在桃園地區以媒介臺灣女子之應召
    業者，於97年3 月前之某日，乙○○經綽號「小開」之應召
    業者告知甲10 在桃園地區從事應召業必須依規矩繳交保護費
    予乙○○等人，甲10 擔心如果不配合會遭報復，遂允諾繳付
    保護費，並自97年3 月起至同年12月3 日止，依乙○○之指
    示繳付保護費給乙○○等人，因認被告等人此部分均涉有恐
    嚇取財罪嫌，又認被告己○○尚涉有事實欄一、(三)、(六)、(八)
    所述恐嚇取財犯嫌。惟查，證人甲6於偵訊及本院審理時證稱
    ：伊97年年中時從臺南上來桃園帶小姐從事性交易，被告乙○○有打電話聯絡伊要依規矩繳納保護費，並沒有聽說不交
    會怎樣，伊看別人怎麼交就跟著怎麼交等語屬實；證人甲7於
    偵訊及本院審理時證稱：97年年中時，聽幫伊帶小姐的司機
    說要繳保護費給被告乙○○，伊並沒有問為何要繳保護費給
    被告乙○○，大家繳伊就跟著繳，沒有因為收保護費的事情
    被恐嚇過，也沒有聽過有同行不繳錢被砸車或被打的事情等
    語；證人甲10 於偵訊及本院審理時證稱：伊從97年年中開始
    帶小姐，有聽同行「小開」說被告乙○○要收保護費，伊就
    依小開說的每天交錢至「花季賓館」的櫃臺或是交給「小開
    」、「阿文」，沒有聽說過不繳會怎樣，但是大家繳，伊就
    跟著繳，伊係自願交錢的，不想跟大家不一樣等語屬實。由
    上開證詞可知甲6、甲7、甲10 並非係受被告丙○○、乙○○、
    庚○○、己○○等人之恐嚇，始心生畏懼而不得不繳交保護
    費，蓋甲6、甲7、10等人並未聽聞不配合繳交保護費會受有何
    不利益，則其等應僅係單純出於從事媒介性交易此一不法工
    作多一事不如少一事之心態，配合同行一起繳納保護費，是
    公訴人認被告四人涉有上揭恐嚇取財犯行，尚乏依據。又查
    ，被告己○○係自97年9 月中旬始加入被告丙○○為首之犯
    罪集團，而向桃園中壢地區應召業者收取保護費等情，業已
    認定如上，而被害人甲3、甲8、甲11 ，自97年9 月中旬以後即
    未再繳交保護費予被告丙○○等人，亦經該等證人證述翔實
    ，是公訴人認被告己○○涉有事實欄一、(三)、(六)、(八)所述恐
    嚇取財犯行，亦乏依據。本應就上揭部分為無罪之諭知，惟
    因公訴人認此部分有罪與前開論罪部分有集合犯之裁判上一
    罪關係（見本院卷二第99頁背面），爰不另為無罪之諭知，
    附此敘明。
據上論斷，應依刑事訴訟法第299 條第1 項前段，刑法第28條、
第346 條第1 項、第41條第1 項前段、第51條第5 款，刑法施行
法第1 條之1 第1 項、第2 項前段，判決如主文。
本案經檢察官蔡正傑到庭執行職務
中    華    民    國    98    年    11    月    18    日
                      臺灣桃園地方法院刑事第四庭
                          審判長法  官  袁雪華

                                法  官  林宜靜

                                法  官  張宇葭        
上正本與原本無異
如不服本判決，應於判決送達後10日內，向本院提出上訴狀。
                                書記官  高  平
中    華    民    國    98    年    11    月    19    日
附表一：

┌──┬────┬────┬────┬────┬──────────────┐
│編號│犯罪事實│被害時間│被害金額│被告參與│主    文（宣告刑）          │
│    │被 害 人│        │（新臺幣│情    形│                            │
│    │        │        │）      │        │                            │
│    │        │        │        │        │                            │
├──┼────┼────┼────┼────┼──────────────┤
│ 01 │事實欄一│96年12月│每天約  │丙○○  │丙○○共同犯恐嚇取財罪，處有│
│    │(一)部分  │下旬起至│100 元至│乙○○  │期徒刑壹年貳月。            │
│    │        │97年12月│1 千多元│庚○○  │乙○○共同犯恐嚇取財罪，處有│
│    │甲1      │3 日止  │不等    │己○○  │期徒刑壹年。                │
│    │        │        │        │（己○○│庚○○共同犯恐嚇取財罪，處有│
│    │（媒介臺│        │        │自97年9 │期徒刑拾月。                │
│    │灣女子者│        │        │月中旬始│己○○共同犯恐嚇取財罪，處有│
│    │）      │        │        │加入）  │期徒刑陸月，如易科罰金，以新│
│    │        │        │        │        │臺幣壹仟元折算壹日。        │
│    │        │        │        │        │                            │
├──┼────┼────┼────┼────┼──────────────┤
│ 02 │事實欄一│97年1 月│每月約2 │丙○○  │丙○○共同犯恐嚇取財罪，處有│
│    │(二)部分  │20日起至│萬元    │乙○○  │期徒刑拾月。                │
│    │        │97年12月│        │庚○○  │乙○○共同犯恐嚇取財罪，處有│
│    │甲2      │3 日止  │        │己○○  │期徒刑玖月。                │
│    │        │        │        │（己○○│庚○○共同犯恐嚇取財罪，處有│
│    │（媒介臺│        │        │自97年9 │期徒刑捌月。                │
│    │灣女子者│        │        │月中旬始│己○○共同犯恐嚇取財罪，處有│
│    │）      │        │        │加入）  │期徒刑陸月，如易科罰金，以新│
│    │        │        │        │        │臺幣壹仟元折算壹日。        │
│    │        │        │        │        │                            │
├──┼────┼────┼────┼────┼──────────────┤
│ 03 │事實欄一│97年1 月│每月1 萬│丙○○  │丙○○共同犯恐嚇取財罪，處有│
│    │(三)部分  │20日起至│3千 元  │乙○○  │期徒刑拾月。                │
│    │        │97年8 月│        │庚○○  │乙○○共同犯恐嚇取財罪，處有│
│    │甲3      │20日止  │        │        │期徒刑玖月。                │
│    │        │        │        │        │庚○○共同犯恐嚇取財罪，處有│
│    │（媒介大│        │        │        │期徒刑捌月。                │
│    │陸女子者│        │        │        │                            │
│    │）      │        │        │        │                            │
├──┼────┼────┼────┼────┼──────────────┤
│ 04 │事實欄一│97年1 月│每月約3 │丙○○  │丙○○共同犯恐嚇取財罪，處有│
│    │(四)部分  │起至97年│萬元至4 │乙○○  │期徒刑壹年。                │
│    │        │12月3 日│萬元    │庚○○  │乙○○共同犯恐嚇取財罪，處有│
│    │甲4      │止      │        │己○○  │期徒刑拾月。                │
│    │        │        │        │（己○○│庚○○共同犯恐嚇取財罪，處有│
│    │（媒介臺│        │        │自97年9 │期徒刑玖月。                │
│    │灣女子者│        │        │月中旬始│己○○共同犯恐嚇取財罪，處有│
│    │）      │        │        │加入）  │期徒刑陸月，如易科罰金，以新│
│    │        │        │        │        │臺幣壹仟元折算壹日。        │
│    │        │        │        │        │                            │
├──┼────┼────┼────┼────┼──────────────┤
│ 05 │事實欄一│96年12月│每月約3 │丙○○  │丙○○共同犯恐嚇取財罪，處有│
│    │(五)部分  │起至97年│萬元至5 │乙○○  │期徒刑壹年。                │
│    │        │12月3 日│萬元    │庚○○  │乙○○共同犯恐嚇取財罪，處有│
│    │甲5      │止      │        │己○○  │期徒刑拾月。                │
│    │        │        │        │（己○○│庚○○共同犯恐嚇取財罪，處有│
│    │（媒介臺│        │        │自97年9 │期徒刑玖月。                │
│    │灣女子者│        │        │月中旬始│己○○共同犯恐嚇取財罪，處有│
│    │）      │        │        │加入）  │期徒刑陸月，如易科罰金，以新│
│    │        │        │        │        │臺幣壹仟元折算壹日。        │
│    │        │        │        │        │                            │
├──┼────┼────┼────┼────┼──────────────┤
│ 06 │事實欄一│97年1 月│每月1 萬│丙○○  │丙○○共同犯恐嚇取財罪，處有│
│    │(六)部分  │20日起至│3千 元  │乙○○  │期徒刑捌月。                │
│    │        │97年9 月│        │庚○○  │乙○○共同犯恐嚇取財罪，處有│
│    │甲8      │20日止  │        │        │期徒刑柒月。                │
│    │        │        │        │        │庚○○共同犯恐嚇取財罪，處有│
│    │（媒介大│        │        │        │期徒刑陸月。                │
│    │陸女子者│        │        │        │                            │
│    │）      │        │        │        │                            │
├──┼────┼────┼────┼────┼──────────────┤
│ 07 │事實欄一│97年7 月│每月1 萬│丙○○  │丙○○共同犯恐嚇取財罪，處有│
│    │(七)部分  │20日起至│3千 元  │乙○○  │期徒刑捌月。                │
│    │        │97年11月│        │庚○○  │乙○○共同犯恐嚇取財罪，處有│
│    │甲9      │20日止  │        │己○○  │期徒刑柒月。                │
│    │        │        │        │（己○○│庚○○共同犯恐嚇取財罪，處有│
│    │（媒介大│        │        │自97年9 │期徒刑陸月。                │
│    │陸女子者│        │        │月中旬始│己○○共同犯恐嚇取財罪，處有│
│    │）      │        │        │加入）  │期徒刑陸月，如易科罰金，以新│
│    │        │        │        │        │臺幣壹仟元折算壹日。        │
│    │        │        │        │        │                            │
├──┼────┼────┼────┼────┼──────────────┤
│ 08 │事實欄一│97年9月 │每月1 萬│丙○○  │丙○○共同犯恐嚇取財罪，處有│
│    │(八)部分  │        │3千 元  │乙○○  │期徒刑捌月。                │
│    │        │        │        │庚○○  │乙○○共同犯恐嚇取財罪，處有│
│    │甲11     │        │        │        │期徒刑柒月。                │
│    │        │        │        │        │庚○○共同犯恐嚇取財罪，處有│
│    │（媒介臺│        │        │        │期徒刑陸月。                │
│    │灣女子者│        │        │        │                            │
│    │）      │        │        │        │                            │
└──┴────┴────┴────┴────┴──────────────┘

附錄本案論罪科刑法條
中華民國刑法第346條
意圖為自己或第三人不法之所有，以恐嚇使人將本人或第三人之
物交付者，處6 月以上5 年以下有期徒刑，得併科1 千元以下罰
金。
以前項方法得財產上不法之利益，或使第三人得之者，亦同。
前二項之未遂犯罰之。

司法院資訊處製作；財團法人民間司法改革基金會備份。
